臺灣高等法院臺中分院刑事裁定　　　　 96年度交抗字第531號
抗　告　人
即受處分人　甲○○
上列抗告人因違反道路交通管理處罰條例聲明異議案件，不服臺
灣苗栗地方法院中華民國96年5月29日所為裁定（96年度交聲字
第47號）提起抗告，本院裁定如下：
    主  文
抗告駁回。
    理  由
一、抗告人即異議人甲○○（下稱異議人）抗告意旨略以：羅法
    官為何不傳警員到庭作證，片面採取警方書面證詞。南投警
    方有五台雷達測速器，如何證明檢驗合格之測速器即拍照之
    該台測速器。法官如何確知南投警方在台14線32．4公里處
    設有警告前有測速照相標誌，並明確告知警方測速照相正在
    執行中？是否明確知道警方撤銷照相執法後是否連帶撤銷該
    警告標誌？為何警方不在台14線32．4公里處使用路肩執法
    ？台中市四分局警員可以開槍射擊違規停車婦人警察還有什
    麼危險不可以當場掣單告發。比例原則你懂嗎？為什麼警方
    逕行告發比例佔95％，這是違法行為云云。
二、本件原處分機關係以異議人甲○○駕駛吳春里所有之車牌號
    碼8886-NT號自用一般小客車，於民國95年9月20日14時59分
    ，行經台14線32.4公里處行車限速70公里路段，經測得時速
    85公里，有行車速度超過規定之最高時速未滿20公里之違規
    事實，遭南投縣政府警察局以投警交字第J5A058424號舉發
    違反道路交通管理事件通知單逕行舉發後，未於指定之日期
    到案，依道路交通管理處罰條例第40條第1項、違反道路交
    通管理事件統一裁罰基準及處理細則第44條第1項規定，逕
    行對異議人裁處罰鍰新臺幣2千元整，並記違規點數1點。
三、異議人聲明異議意旨則略以：警方使用之測速器未經經濟部
    標準檢驗局檢驗合格；應該用攔檢的，卻用照相，沒有在網
    站公布，該處也沒有標示有測速器，等於是偷拍，違反警政
    署有關偷拍只限於重大違規行為取締之規定；當時行車速度
    是安全速度，該路段限速70公里太低，爰請求撤銷原處分，
    裁定異議人不罰等語。
四、原審裁定以：
(一)、異議人質疑警方舉發其違規事實採證所用之測速器未經檢驗
    合格部分，經原審法院向本件舉發單位南投縣政府警察局查
    詢，該局以96年5月1日投警交字第0960014344號函覆稱：該
    地點所使用之移動式雷達測速照相儀器，均定期送經濟部標
    準檢驗局檢定合格，且由原廠商作定期維修，屬標準合格儀
    器等語，並檢附經濟部標準檢驗局於94年11月30日出具之（
    照相式）雷達測速儀檢定合格證書1紙（有效期限至95年11
    月）為證。原審法院審核後認上開檢定證書之真實性並無疑
    問，堪信本件對異議人違規行為測照採證之測速器業經依法
    令規定檢驗合格，異議人此部分辯詞，顯非可採。
(二)、依道路交通管理處罰條例第7條之2第1項第7款、第2項第9款
    及第3項規定，於以科學儀器取得證據資料證明汽車駕駛人
    行為違規之情形，當場不能或不宜攔截製單舉發者，得逕行
    舉發；用以取得證據資料證明汽車駕駛人行車速度超過規定
    之最高速限之科學儀器，不受「應採固定式，並定期於網站
    公布其設置地點」此一限制，僅須於一般道路之至少1百公
    尺前明顯標示即可。本件異議人之行為既係行車速度超過規
    定之最高速限，舉發單位以屬非固定式科學儀器之移動式雷
    達測速器對其車輛測速並照相之方式，取得證據資料證明異
    議人行為違規，自屬有據。而該測速器攝得證明異議人超速
    行駛照片之時，異議人車輛已自測速器所在位置疾駛離去（
    參南投縣政府警察局96年5月16日投警交字第0960016556 號
    函所附彩色採證照片），縱有員警正在該位置執行職務，考
    量即刻自後駕車加速追趕對交通安全及秩序可能產生之危害
    ，亦應認有當場不宜對異議人攔截製單舉發之情形，故警方
    對異議人逕行舉發，尚無不當。又本件測速器所在位置台14
    線32.4公里處同向（埔里往草屯方向）約6百公尺前（台14
    線33公里處）之路肩外側設有「速限70公里」禁制標誌及「
    前有測速照相」告示牌，且為行經該路段車輛之駕駛人所能
    清楚辨識之事實，有前開南投縣警察局96年5月1日函附件三
    所示照片2張可為佐證，則該測速器之設置，於法並無不合
    。綜上說明，本件並不存有所謂警方非法偷拍採證之情形。
(三)、道路交通安全規則第93條第1項關於行車速度依標誌之規定
    ，意在授權交通主管機關斟酌當地實際狀況，以標誌調整特
    定路段之行車速度，期能因地制宜，維護交通之安全（大法
    官會議釋字第223號解釋理由書參照）。準此，道路之合理
    安全速限，自應由交通主管機關依據法律授權、本其專業判
    斷作成妥適之規定，除非此等規定明顯逾越授權範圍或違反
    授權目的，否則法院應予尊重，不容遽於個案中加以審查、
    干預，使司法凌駕立法、行政之上，破壞法治國家權力分立
    之設計。本件異議人駕車行經之台14線32.4公里處屬易肇事
    路段（參前開南投縣警察局96年5月1日函說明二），主管機
    關設置標誌將最高速限定為70公里，尚無顯然違反前揭法律
    「因地制宜」、「維護交通安全」之授權意旨或違背道路交
    通標誌標線號誌設置規則第85條第3項規定之情形，揆諸前
    揭說明，原審法院對於主管機關基於合目的性考量所為之規
    定應予尊重，雖異議人就其合理性有所爭執，亦僅能透過行
    政或立法程序加以變更，不得於本件聲明異議程序中逕行主
    張不受拘束。是異議人有關安全速限之主張，仍不足據為對
    其有利之認定。
(四)、異議人上開駕車超速行駛之事實，可以認定，原處分機關援
    引道路交通管理處罰條例第40條、違反道路交通管理事件統
    一裁罰基準及處理細則第44條第1項及違反道路交通管理事
    件統一裁罰基準表之規定，裁處異議人罰鍰新臺幣2千元，
    並記違規點數1點，核無違誤，量罰亦稱妥適，異議人之異
    議為無理由，駁回異議人之異議。
五、本件原審法院依上開事證，認異議人超速行車違規事實明確
    ，駁回異議人之異議，並無不合。本案員警執法亦無違比例
    原則，異議人仍執前詞，指摘原審裁定不當，其抗告為無理
    由，應予駁回。爰依刑事訴訟法第412條，裁定如主文。
中　　華　　民　　國　　96　　年　　8 　　月　　6 　　日
            刑事第九庭    審判長法　官　陳　筱　珮
                                法　官  康  應  龍
                                法　官  趙  春  碧
上列正本證明與原本無異。
不得抗告。
                                書記官　胡  美  娟
中　　華　　民　　國　　96　　年　　8 　　月　　9 　　日
